臺灣新竹地方法院宣示判決筆錄       100年度審訴字第646 號
公  訴  人  臺灣新竹地方法院檢察署檢察官
被      告  鄧武旻
指定辯護人  本院公設辯護人林建和
上列被告因違反毒品危害防制條例之案件，經檢察官提起公訴（
100 年度毒偵字第1044號、第1246號）後，聲請本院改依協商程
序而為判決，於中華民國100 年11月7 日下午4 時在本院刑事第
十一法庭宣示判決，出席職員如下：
                                      審判長法官  邱忠義
                                          書記官  劉依緹
                                          通  譯  邱立杰
法官起立朗讀判決主文、犯罪事實要旨、處罰條文，及告以上訴
限制、期間並提出上訴狀之法院，且諭知記載其內容：
一、主  文：
    鄧武旻施用第一級毒品，累犯，處有期徒刑拾月。又施用第
    二級毒品，累犯，處有期徒刑陸月。又施用第一級毒品，累
    犯，處有期徒刑拾月。又施用第二級毒品，累犯，處有期徒
    刑陸月。應執行有期徒刑壹年拾月。
二、犯罪事實要旨：
（一）鄧武旻前曾(1)於民國95年3 月間，因違反毒品危害防制條
      例案件，經本院以95年度訴字第424 號判決，判處有期徒
      刑9 月確定。(2)又於95年10月間，因違反毒品危害防制條
      例案件，經臺灣桃園地方法院（下稱桃園地院）以95年度
      訴字第2688號判決，判處有期徒刑10月確定，並經桃園地
      院以96年度聲減字第1533號裁定，經減為有期徒刑5 月確
      定。上開(1)(2)案件接續執行，於95年11月30日入監執行，
      而於96年11月19日縮刑期滿執行完畢。
（二）鄧武旻前於89年1 月間，因施用毒品案件，經本院以89
      年度毒聲字第270 號裁定送觀察勒戒後，因認無繼續施用
      毒品傾向，於89年6 月15日出所執行完畢，嗣經臺灣新竹
      地方法院檢察署檢察官以88年度毒偵字第1201號為不起訴
      處分確定。又於92年8 月間，因施用毒品案件，經本院
      以92年度毒聲字第656 號裁定送觀察勒戒後，因認有繼續
      施用毒品之傾向，再經本院以92年度毒聲字第791 號裁定
      ，令入戒治處所施以強制戒治1 年，惟於93年1 月9 日因
      毒品危害防制條例修正停止執行出所；刑責部分，經本院
      以92年度訴字第578 號判決，分別判處有期徒刑8 月、6
      月，並經定應執行刑為有期徒刑1 年確定。
（三）詎鄧武旻竟不知悔改，於前開觀察勒戒處分執行完畢釋放
      後，「5 年內再犯」施用毒品案件，並經法院判處罪刑確
      定後，分別為下開施用第一級、第二級毒品犯行：
  １、(1)基於施用第一級毒品海洛因的犯意，於100 年4 月13日
      凌晨4 時25分為警採尿時起回溯26小時內之某時許，在其
      位於新竹縣關西鎮○○里○ 鄰○○路90號住處內，以將海
      洛因粉末摻入香菸內，再點火吸菸之方式，施用第一級毒
      品海洛因1 次。(2)另基於施用第二級毒品的犯意，於100
      年4 月10日下午4 至5 時許，在上開地點，以將甲基安非
      他命置於玻璃球內點火燒烤，吸食其煙霧之方式，施用第
      二級毒品甲基安非他命1 次。嗣於100 年4 月13日凌晨2
      時50分許，因形跡可疑為警在新北市三重區中興橋下查獲
      ，並經警採集其尿液送驗，結果呈安非他命、甲基安非他
      命、可待因、嗎啡陽性反應，始悉上情。
  ２、(3)復基於施用第一級毒品海洛因的犯意，於100 年4 月28
      日晚上7 時許，在其位於新竹縣關西鎮○○里○ 鄰○○路
      90號住處內，以將海洛因粉末摻入香菸內，再點火吸菸之
      方式，施用第一級毒品海洛因1 次。(4)另基於施用第二級
      毒品的犯意，於100 年4 月29日下午2 時為警採尿時起回
      溯96小時內之某時許，在上開地點，以將甲基安非他命置
      於玻璃球內點火燒烤，吸食其煙霧之方式，施用第二級毒
      品甲基安非他命1 次。嗣於100 年4 月29日中午12時30分
      許，因另案通緝為警在新竹縣關西鎮○○路90號查獲，並
      經警採集其尿液送驗，結果呈安非他命、甲基安非他命、
      可待因、嗎啡陽性反應，始悉上情。
（四）案經新竹縣政府警察局新埔分局報告及新北市政府警察局
      三重分局移送臺灣板橋地方法院檢察署呈請臺灣高等法院
      檢察署檢察長核轉臺灣新竹地方法院檢察署檢察官偵查起
      訴。
三、處罰條文：
    毒品危害防制條例第10條第1 項、第2 項，刑法第11條前段
    、第47條第1 項、第51條第5 款。
四、協商判決除有刑事訴訟法第455 條之4 第1 項第1 款於本訊
    問程序終結前，被告撤銷協商合意或檢察官撤回協商聲請者
    ；第2 款被告協商之意思非出於自由意志者；第4 款被告所
    犯之罪非第455 條之2 第1 項所定得以協商判決者；第6 款
    被告有其他較重之裁判上一罪之犯罪事實者；第7 款法院認
    應諭知免刑或免訴、不受理者情形之一，及違反同條第2 項
    「法院應於協商合意範圍內為判決；法院為協商判決所科之
    刑，以宣告緩刑或2 年以下有期徒刑、拘役或罰金為限」之
    規定者外，檢察官與被告均不得上訴。
五、如有前項得上訴之情形，得自收受宣示判決筆錄送達之日起
    10日內，向本院提出上訴書狀，上訴於第二審法院。
中    華    民    國   100    年    11    月    7     日
                  刑事第九庭書  記  官    劉依緹
                            法      官    邱忠義
以上筆錄正本係照原本作成。
中    華    民    國   100    年    11    月    7     日
                            書  記  官    劉依緹
附錄本案處罰實體法條全文：
毒品危害防制條例第10條第1 項、第2 項：
施用第一級毒品者，處6 月以上5 年以下有期徒刑。
施用第二級毒品者，處3 年以下有期徒刑。